# 请教陈版，收购项目中，收购基准日到交割日之间的过渡期亏损由老股东补偿公司

提问人：卢 昊堃 时间：2023-02-15 18:38:10
目前，从收购基准日到交割日之间过渡期，收购协议规定过渡期如果盈利，将全部利润分配给老股东，如果亏损，老股东补偿被收购公司，补偿被收购公司这笔款，如何做账务处理呢？是 借 其他应收款 贷 资本公积吗？

回答人：chenyiwei
被收购公司在实际收到该补偿款时计入资本公积。
收购方合并报表层面，需将该笔补偿款模拟调整增加被收购方的净资产，在合并报表层面体现为对原股东的应收款项，相应减少购买日确认的商誉。